【裁判字號】    97,訴,1517
【裁判日期】    970807
【裁判案由】    違反毒品危害防制條例
【裁判全文】
臺灣彰化地方法院刑事判決              97年度訴字第1517號
公  訴  人  臺灣彰化地方法院檢察署檢察官
被      告  甲○○
                      巷2號
上列被告因違反毒品危害防制條例案件，經檢察官提起公訴（97
年度毒偵字第1927號），本院依簡式審判程序，判決如下：
    主  文
甲○○施用第一級毒品，累犯，處有期徒刑拾月。
    犯 罪 事 實
一、甲○○前於民國89年間，因施用毒品案件，經本院以89年度
    毒聲字第378號裁定送觀察、勒戒後，認有繼續施用毒品之
    傾向，復經本院以89年度毒聲字第986號裁定令入戒治處所
    施以強制戒治，嗣經本院以89年度毒聲字第4571號裁定停止
    戒治，所餘期間付保護管束，復經本院以89年度毒聲字第60
    28號裁定撤銷保護管束施以強制戒治，於90年7月18日執行
    完畢出監，並由臺灣彰化地方法院檢察署檢察官以90年度戒
    毒偵字第1470、1471、1472號為不起訴處分確定。又於91年
    間，因連續施用第一級毒品、施用第二級毒品案件，經臺灣
    彰化地方法院檢察署檢察官聲請強制戒治並提起公訴，聲請
    強制戒治部分，經本院以91年度毒聲字第863號裁定令入戒
    治處所施以強制戒治，嗣經本院以91年度毒聲字第2170號裁
    定停止戒治，所餘期間付保護管束，復經本院以92年度毒聲
    字第643號裁定撤銷保護管束施以強制戒治，於93年1月4日
    因執行完畢出監；起訴部分則經本院以91年度訴字第571號
    判決分別判處有期徒刑1年、3月，應執行有期徒刑1年2月確
    定。又因施用第一級毒品案件，經本院以92年度訴字第449
    號判決判處有期徒刑1年確定，上開分別確定之2罪，經送監
    接續執行，於94年9月16日縮短刑期假釋出監，迄94年12月1
    9日假釋期滿未經撤銷，以已執行完畢論。又因施用第一級
    毒品案件，經本院以95年度訴字第1765號判決判處有期徒刑
    1年確定；因施用第一級毒品案件，經本院以96年度訴字第3
    9號判決判處有期徒刑9月確定，上開分別確定之2罪，經送
    監接續執行，嗣經本院以96年度聲減字第1292號裁定分別減
    刑為有期徒刑6月、4月又15日，應執行有期徒刑10月確定，
    於96年11月30日縮刑期滿執行完畢。詎仍不知悔改，基於施
    用第一級毒品海洛因之犯意，於97年2月23日下午某時許，
    在其位於彰化縣永靖鄉○○村○○路○段141巷2號住所處，
    以將第一級毒品海洛因摻入香菸點燃吸食之方式，施用第一
    級毒品海洛因1次。嗣為警查獲，始知悉上情。
二、案經彰化縣警察局員林分局報請臺灣彰化地方法院檢察署檢
    察官偵查起訴，本院認有刑事訴訟法第273條之1第1項之情
    形，而改依簡式審判程序審理。
    理  由
一、按除被告所犯為死刑、無期徒刑、最輕本刑為3年以上有期
    徒刑之罪或高等法院管轄第1審案件者外，於刑事訴訟法第
    273條第1項程序進行中，被告先就被訴事實為有罪之陳述時
    ，審判長得告知被告簡式審判程序之旨，並聽取當事人、代
    理人、辯護人及輔佐人之意見後，裁定進行簡式審判程序；
    除簡式審判程序及簡易程序案件外，第1審應行合議審判，
    刑事訴訟法第273條之1第1項、第284條之1分別定有明文。
    本件被告甲○○所犯係死刑、無期徒刑、最輕本刑為3年以
    上有期徒刑或高等法院管轄第1審案件以外之罪，並於本院
    行準備程序時就被訴事實為有罪之陳述，本院合議庭依前揭
    規定，經評議結果，裁定改由受命法官獨任行簡式審判程序
    ，先予敘明。
二、上揭事實，業據被告甲○○迭於本院行準備程序與審理時均
    坦承不諱，且其於97年2月26日所採取之尿液，經送鑑驗結
    果，確呈可待因、嗎啡陽性反應，此有彰化縣警察局員林分
    局委託檢驗尿液代號與真實姓名對照認證單及詮昕科技股份
    有限公司97年3月17日所出具之濫用藥物尿液檢驗報告各1紙
    附卷可稽，應認被告之自白應與事實相符，洵堪採信。再查
    ，被告曾因施用毒品案件，經本院以89年度毒聲字第378號
    裁定送觀察、勒戒後，認有繼續施用毒品之傾向，復經本院
    以89年度毒聲字第986號裁定令入戒治處所施以強制戒治，
    嗣經本院以89年度毒聲字第4571號裁定停止戒治，所餘期間
    付保護管束，復經本院以89年度毒聲字第6028號裁定撤銷保
    護管束施以強制戒治，於90年7月18日執行完畢出監，並由
    臺灣彰化地方法院檢察署檢察官以90年度戒毒偵字第1470、
    1471、1472號為不起訴處分確定。又於91年間，因連續施用
    第一級毒品、施用第二級毒品案件，經臺灣彰化地方法院檢
    察署檢察官聲請強制戒治並提起公訴，聲請強制戒治部分，
    經本院以91年度毒聲字第863號裁定令入戒治處所施以強制
    戒治，嗣經本院以91年度毒聲字第2170號裁定停止戒治，所
    餘期間付保護管束，復經本院以92年度毒聲字第643號裁定
    撤銷保護管束施以強制戒治，於93年1月4日因執行完畢出監
    等情，有臺灣高等法院被告前案紀錄表及臺灣彰化地方法院
    檢察署刑案資料查註紀錄表各1份在卷足憑，被告顯係於受
    強制戒治執行完畢釋放後，5年內再犯毒品危害防制條例第1
    0條第1項之罪，依同條例第23條第2項規定，應依法論科。
    綜上所述，本件犯罪事證明確，被告前開犯行洵堪認定。
三、核被告所為，係犯毒品危害防制條例第10條第1項之施用第
    一級毒品罪。被告為施用毒品而持有第一級毒品，其持有之
    低度行為應為施用之高度行為所吸收，不另論罪。再查被告
    曾受如犯罪事實欄所示之確定判決及有期徒刑之執行完畢，
    有臺灣彰化地方法院檢察署刑案資料查註紀錄表及臺灣高等
    法院被告前案紀錄表各1份附卷可稽，被告於受有期徒刑之
    執行完畢後，5年內再犯有期徒刑以上之罪，為累犯，應依
    刑法第47條第1項之規定加重其刑。爰審酌被告前有施用毒
    品之不良素行，歷經強制戒治及有期徒刑之執行程序後，仍
    未能徹底戒絕毒品，顯見其意志不堅，惟念其施用毒品乃自
    戕一己之身體健康，尚未危害他人，且犯後坦承犯行，暨其
    施用毒品之犯罪動機、目的、手段及其智識程度、生活狀況
    等一切情狀，量處如主文所示之刑。
據上論斷，應依刑事訴訟法第273條之1第1項、第299條第1項前
段，毒品危害防制條例第10條第1項、第23條第2項，刑法第11條
、第47條第1項，判決如主文。
本案經檢察官謝雨青到庭執行職務。
中    華    民    國    97    年    8     月    7     日
                  刑事第七庭  法  官  羅  永  安
以上正本證明與原本無異。
如不服本判決，應於判決送達後10日內，向本院提出上訴書狀，
上訴書狀應「敘述具體上訴理由」，並按他造當事人之人數附繕
本。「切勿逕送上級法院」。
中    華    民    國    97    年    8     月    7     日
                              書記官  魏  嘉  信
附錄本案論罪科刑法條全文：
毒品危害防制條例第10條
施用第一級毒品者，處6月以上5年以下有期徒刑。
施用第二級毒品者，處3年以下有期徒刑。


司法院資訊處製作；財團法人民間司法改革基金會備份。
